# 公允价值计量的投资性房地产重新装修的费用如何入账？

提问人：wufaxian 时间：2020-04-22 19:33:14
比如写字楼以公允价值计量，现在重新翻新花了 1 个亿，这比花费怎么入帐呢？直接费用化？

回答人：chenyiwei
在 2011 年以前版本的IAS 40中，其第 44 段规定：
44 、在确定投资性房地产的公允价值时，企业应避免重复计算在资产负债表中以单独资产或负债确认的资产或负债。例如：
（ 1 ）电梯或空调等设备往往是某一项建筑物的完整组成部分，通常应包括在投资性房地产之中，而不是单独作为不动产、厂场和设备确认；
（ 2 ）如果某一间办公室与配备的家具一道出租，办公室的公允价值通常包括家具的公允价值，因为租金收益是配备了家具的办公室的收益。在投资性房地产的公允价值中包括家具的情况下，企业不应将家具作为一项单独的资产确认；
（ 3 ）投资性房地产的公允价值不包括预付的或应计的经营租赁收益，因为企业将其确认为一项单独的负债或资产。
自从IFRS 2012年合订本（红皮书）起，由于IASB公布了关于公允价值计量问题的IFRS 13，将全部涉及公允价值计量具体操作的内容均汇集到IFRS 13中，故IAS 40原有的第 42 ～ 47 段内容从那时起就被删除了。所以IAS 40原有的第 43 段内容目前已不再执行。
在IFRS 13（对应于《企业会计准则第 39 号——公允价值计量》）中引入了“计量单元”（unit of account）这一概念，其定义为“指相关资产或负债以单独或者组合方式进行计量的最小单位。相关资产或负债的计量单元应当由要求或者允许以公允价值计量的其他相关会计准则规定，但本准则第十章规范的市场风险或信用风险可抵销的金融资产和金融负债的公允价值计量除外”（The level at which an asset or a liability is aggregated or disaggregated in an IFRS for recognition purposes）。
根据《企业会计准则第 39 号——公允价值计量》第三十二条规定：企业以公允价值计量非金融资产，应当基于最佳用途确定下列估值前提：
（一）市场参与者单独使用一项非金融资产产生最大价值的，该非金融资产的公允价值应当是将其出售给同样单独使用该资产的市场参与者的当前交易价格。
（二）市场参与者将一项非金融资产与其他资产（或者其他资产或负债的组合）组合使用产生最大价值的，该非金融资产的公允价值应当是将其出售给以同样组合方式使用该资产的市场参与者的当前交易价格，并且该市场参与者可以取得组合中的其他资产和负债。其中，负债包括企业为筹集营运资金产生的负债，但不包括企业为组合之外的资产筹集资金所产生的负债。最佳用途的假定应当一致地应用于组合中所有与最佳用途相关的资产。
企业应当从市场参与者的角度判断该资产的最佳用途是单独使用、与其他资产组合使用、还是与其他资产和负债组合使用，但在计量非金融资产的公允价值时，应当假定按照本准则第七条确定的计量单元出售该资产。
据此，在投资性房地产的公允价值计量模式下，投资性房地产的装修、配备的家具家电等是否应单独确认为一项资产，取决于这些资产是否需与投资性房地产主体作为一个整体才能合理确定投资性房地产的公允价值（包括是否会作为一个整体对外出售）。如果向租户提供约定标准的装修、房间内家具家电，是被审计单位业务模式的固有组成部分（例如，所有租赁房产均为“拎包入住”的出租模式），无法合理确定不含家具家电等附属设备的租金公允价值，同时也难以确定不含家具家电等附属设备的投资性房地产的单独出售价值的情况下，可以不将家具家电等确认为一项单独的固定资产，而是并入投资性房地产的成本中，一并参与公允价值的计量。

提问人：wufaxian 时间：2020-04-24 15:53:00
谢谢陈老师回复。如果出现下列情况如何处理呢？例如有个酒店，装修前公允价值 1 个亿。到年底装修花了 2000万， 12 月 31 日还在装修中，这两千万怎么入帐。
转年， 4 月 2 日装修完成，装修总花费 2500 万。开始营业。 6 月 30 日专业地产评估师评估该酒店公允价值 12000 万，小于去年评估值+装修总花费 10000 万+2500万。这时差值怎么入帐？

回答人：chenyiwei
如果装修包含在公允价值内的，则装修成本可正常计入投资性房地产成本，到期末通过公允价值变动损益来体现其变动影响。